【裁判字號】    97,抗,1130
【裁判日期】    970916
【裁判案由】    強制執行
【裁判全文】
臺灣高等法院民事裁定                  97年度抗字第1130號
抗  告  人  國泰世華商業銀行股份有限公司
法定代理人  甲○○
上列抗告人因與相對人乙○○等間強制執行事件，對於中華民國
97年6月4日臺灣基隆地方法院97年度執字第7423號所為裁定提起
抗告，本院裁定如下：
      主  文
抗告駁回。
抗告費用由抗告人負擔。
      理  由
一、按民事強制執行，其執行標的金額或價額未滿新台幣 5千元
    者，免徵執行費；新台幣5千元以上者，每百元徵收7角，其
    畸零之數不滿百元者，以百元計算。關於強制執行費用，本
    法未規定者，準用民事訴訟法有關規定。強制執行程序，除
    本法有規定外，準用民事訴訟法之規定。強制執行法第28條
    之2第1項、第5項、第30條之1定有明文。嗣本院已於民國93
    年11月12日以院信文公字第0930107796號函修正「臺灣高等
    法院民事訴訟、非訟事件、強制執行費用提高徵收額數標準
    」，提高強制執行法第28條之2 所訂徵收額數，為執行標的
    金額或價額5000元以上者，加徵原定額數七分之一，加徵後
    即按執行標的金額每百元徵收八角，並經司法院於94年5 月
    16日台廳民三字第0940009215號函復核定。又起訴不合程式
    或不備其他要件者，法院應以裁定駁回之。但其情形可以補
    正者，審判長應定期間先命補正，民事訴訟法第249條第1項
    第6款亦有明文。
二、抗告人持原法院97年促字第3334號支付命令，聲請對相對人
    強制執行：(一)新台幣（下同）42,061元及其中38,971元部分
    自民國97年5月5日起至清償日止按年息百分之19.7計算之利
    息。(二)205,653元及其中186, 216元部分自97 年5月5日起至
    清償日止按年息百分之14.88 計算之利息，另按月計收帳務
    管理費288元。(三)取得執行名義之費用。合計請求247,714元
    及程序費用1,000元共為248,714元，有其強制執行聲請狀附
    於原法院卷可稽。則依強制執行法第28條之2 規定，及上開
    司法院函修正「臺灣高等法院民事訴訟、非訟事件、強制執
    行費用提高徵收額數標準」，應徵強制執行費用1,990 元（
    執行標的248,714元，其畸零之數不滿百元者以百元計算，
    每百元徵收8角，0.8x2,488=1,990）。原法院補費通知雖誤
    載依強制執行法第28條之1第2款規定辦理，惟依其上「請求
    新台幣247,714及程序費用1,000元，應繳納執行費1,990 元
    ，尚應補繳新台幣181 元」之記載，可知係依強制執行法第
    28 條之2第1 款規定計算執行費用，且繳納執行費用為聲請
    強制執行必須具備之程式，抗告人自應足額繳納。查抗告人
    僅繳1,809元，不足181 元，經原法院於97年5月20日通知其
    於5日內補繳，抗告人於同年月22 日收受該通知，逾期未予
    補正，則原法院裁定駁回其聲請，於法並無不合。
三、抗告意旨雖以：伊已依強制執行法第28 條、第28條之2及第
    30條之1準用民事訴訟法第77條之2第2 項規定，預納執行費
    用1,809 元，已備必須具備之程式，且無辦理強制執行事件
    應行注意事第15條之1 所定事件因此不能進行之事由，原法
    院裁定駁回其強制執行之聲請，顯有違誤，求予廢棄等語。
四、惟按辦理強制執行事件應行注意事第 15條之1，係就強制執
    行法第28條之1而為規定，而強制執行法第28條之1第2 款規
    定「執行法院命債權人於相當期限內預納必要之執行費用而
    不預納，致不能進行者，執行法院得以裁定駁回其強制執行
    之聲請，並於裁定確定後，撤銷已為之執行處分。」。此所
    謂「必要之執行費用」係指執行法院於查封後命債權人預納
    之鑑價費、勘測費、登報費等費用而言，而非聲請人依強制
    執行法第28條之2應繳之執行費（ 最高法院91年度抗字第13
    號裁定意旨參照 ）。抗告人以其已繳納執行費用1,809元，
    抗辯本件並無辦理強制執行事件應行注意事第15 條之1所定
    事件因此不能進行之事由，指摘原裁定不當，聲明廢棄，為
    無理由，應予駁回。
五、據上論結，本件抗告為無理由，應予駁回，爰裁定如主文。
中    華    民    國    97    年    9     月    16    日
                    民事第三庭
                        審判長 法  官 林敬修
                               法  官 吳青蓉
                               法  官 張靜女
正本係照原本作成。
本裁定除以適用法規顯有錯誤為理由，並經本院許可外，不得再
抗告。如提起再抗告，應於收受後10日內委任律師為訴訟代理人
向本院提出再抗告狀。並繳納再抗告費新台幣一千元。
中    華    民    國    97    年    9     月    16    日
                               書記官 廖麗蓮


司法院資訊處製作；財團法人民間司法改革基金會備份。
